【裁判字號】    90,易,1561
【裁判日期】    900531
【裁判案由】    妨害家庭
【裁判全文】
臺灣臺中地方法院刑事判決                          九十年度易字第一五六一號
    公  訴  人  台灣台中地方法院檢察署檢察官
    被      告  乙○○
    選任辯護人  林益輝
右列被告因妨害家庭案件，經檢察官提起公訴（九十年度偵字第四六一號），本院判
決如左：
    主  文
乙○○連續與有配偶之人相姦，處有期徒刑參月，如易科罰金，以參佰元折算壹日。
緩刑肆年。
    事  實
一、乙○○明知甲○○（業經告訴人林瑞珍撤回告訴）係有配偶之人，竟基於概括之
    犯意，自民國（下同）八十九年十月間起至八十九年十二月二十五日止，在台中
    市○○路○段四十九號路易士汽車館及不特定汽車旅館內，連續與甲○○相姦三
    次。嗣於八十九年十二月二十五日十七時四十分許，始為林瑞珍會同臺中市警察
    局第四分局警員在臺中市○○路○段四十九號路易士汽車旅館二０二號房內，當
    場查獲。
二、案經林瑞珍訴由臺中市警察局第四分局報請臺灣臺中地方法院檢察署檢察官偵查
    起訴。
    理  由
一、訊據被告乙○○坦承與甲○○二人連續於上揭時、地，發生性行為之事實，核與
    甲○○供述其與被告有二、三次之性行為事實相符，惟否認有妨害家庭之犯行，
    辯稱：伊不知道甲○○係有配偶之人，八十九年初認識甲○○時，甲○○告訴伊
    其已經有三個女兒，但已離婚，伊與甲○○談得來，才會發生性關係云云。惟查
    ，右揭事實，業據告訴人林瑞珍指訴甚詳，並有臺中市警察局第五分局臨檢記錄
    表在卷可稽。再者，甲○○與被告乙○○二人分別係三十九年、五十年次出生，
    現齡各為五十一歲、四十歲，社會閱歷豐富，依被告供述：其二人認識約一年，
    因談得來，始發生性關係云云，是被告與甲○○交往期間，既已發生關係，其與
    甲○○交往自屬親密，惟其竟未曾至甲○○住處，了解其家庭狀況，已不合常理
    。
    何況，被告與甲○○交往之時，甲○○與告訴人之婚姻並無異常狀態，甲○○一
    面與被告交往，另一方面尚須維持正常婚姻關係，其間長達一年之久，且如上所
    述，被告與甲○○二人已經熟識到一同赴汽車旅館發生性關係，被告豈有不了解
    甲○○之已婚身分？且查，被告於八十九年十二月二十五日為警查獲時，在警訊
    中亦供稱：（知不知道張員已婚？）知道他已結婚，但家庭狀況不清楚等語。由
    此可見，被告顯然已知甲○○之已婚身分，故其事後所辯，有違常情，且與警訊
    中之供述不相符，自不足採信；同案被告甲○○於警訊中雖亦附合被告稱，伊曾
    告訴被告伊已經離婚云云，惟其於偵查中則另供述，伊是用開玩的口氣說伊沒結
    婚云云，其前後供詞，一稱已離婚，另稱沒有結婚，明顯不相符合，自係迴護被
    告之詞，亦不足採，併予敘明。綜上，本件事證已明，被告犯行，堪予認定。
二、核被告乙○○所為，係犯刑法第二百三十九條後段相姦罪，其先後多次犯行，時
    間緊接，觸犯構成要件相同之罪，顯係基於概括犯意反覆為之，為連續犯，應依
    刑法第五十六條規定，以一罪論。爰審酌被告犯罪之動機、目的、手段、被告之
    品行、與告訴人之關係、犯罪後未能坦承犯行等一切情狀，量處如主文所示之刑
    。又被告行為後，刑法第四十一條業於九十年一月十日修正公布，同年月十二日
    生效，修正後刑法第四十一條第一項前段規定「犯最重本刑為五年以下有期徒刑
    以下之刑之罪，而受六個月以下有期徒刑或拘役之宣告，因身體、教育、職業、
    家庭之關係或其他正當事由，執行顯有困難者，得以一元以上三元以下折算一日
    ，易科罰金。」，修正前刑法第四十一條規定「犯最重本刑為三年以下有期徒刑
    以下之刑之罪，而受六個月以下有期徒刑或拘役之宣告，因身體、教育、職業、
    家庭之關係，執行顯有困難者，得以一元以上三元以下折算一日，易科罰金。
    」，比較新舊法結果，以新法較有利於行為人，本件自應適用裁判時之法律即修
    正後刑法第四十一條第一項前段之規定，就被告所宣告之刑，併為諭知易科罰金
    之折算標準。又被告前未曾受有期徒刑以上刑之宣告，有台灣台中地方法院檢察
    署刑案資料查註紀錄表及本院被告全國前案紀錄表各一紙可按，又被告家境清苦
    ，育有二女，其母亦賴其照料，有村長證明書、戶籍謄本在卷可憑，其因甲○○
    影響，一時失慮，偶罹刑典，經此偵、審程序及刑之宣告後，應知戒慎，信無再
    犯之虞，本院因認所宣告之刑以暫不執行為適當，併予宣告緩刑四年，以啟自新
    。
據上論斷，應依刑事訴訟法第二百九十九條第一項前段，刑法第二條第一項前段、第
五十六條，第二百三十九條後段、修正後第四十一條第一項前段、第七十四條第一款
，罰金罰鍰提高標準條例第二條，判決如主文。
中    華    民    國      九十年     五       月     三十一   日
                                      臺灣臺中地方法院刑事第三庭
                                          法  官  黃  峻  隆
右正本證明與原本無異
如不服本判決，應於送達後十日內向本院提出上訴狀（須附繕本），上訴於台灣高等
法院台中分院。
                                          書記官
中    華    民    國      九十        年     五       月     三十一   日
附錄論罪科刑法條：
刑法第二百三十九條
有配偶而與人通姦者，處一年以下有期徒刑；其相姦者亦同。


司法院資訊處製作；財團法人民間司法改革基金會備份。
